【裁判字號】    95,易,365
【裁判日期】    950719
【裁判案由】    毒品危害防制條例
【裁判全文】
臺灣士林地方法院刑事判決               95年度易字第365號
公  訴  人  臺灣士林地方法院檢察署檢察官
被      告  甲○○
上列被告因違反毒品危害防制條例案件，經檢察官提起公訴（95
年度毒偵字第154 號），及移送併案審理（95年度毒偵字第997
號），被告為有罪之陳述，本院合議庭裁定改行簡式審判程序，
並判決如下：
    主  文
甲○○連續施用第二級毒品，累犯，處有期徒刑壹年貳月。
    事  實
一、甲○○前有多次施用毒品前科，曾依法院裁定送觀察、勒戒
    及強制戒治，並先後於民國90年5 月6 日強制戒治期滿、92
    年10月14日強制戒治交付保護管束期滿執行完畢及於93年1
    月9 日因毒品危害防制條例修正，廢除再犯施用毒品罪強制
    戒治之規定而停止執行戒治處分釋放出所。又因施用毒品案
    件，經本院分別於88年12月13日以88年度簡字第693 號判決
    處有期徒刑6 月、90年7 月2 日以90年度易字第222 號判決
    處有徒刑4 月確定，並合併執行於91年3 月6 日縮短刑期執
    行完畢。復因施用毒品案件，經本院分別於92年6 月20日以
    92年度易字第215 號判決處有期徒刑10月、93年6 月18日以
    93年度易字第290 號判決處有期徒刑1 年確定，再合併執行
    於94年6 月3 日縮短刑期假釋出監。詎仍不知悛悔，復於前
    案強制戒治執行完畢釋放5 年內，又基於施用第2 級毒品安
    非他命之概括犯意，自94年10月間某日起至95年1 月17日晚
    上8 時許止，在臺北市士林區陽明山公園公共廁所內，約7
    、8 天1 次，以將安非他命置於鋁箔紙上燒烤吸食之方式，
    連續施用第2 級毒品安非他命多次。先於94年11月12日上午
    12時25分許，為警執行列管毒品人口調驗工作，通知甲○○
    至臺北市政府警察局士林分局（臺北市○○區○○路80號）
    採集尿液檢體送驗呈安非他命、甲基安非他命陽性反應；嗣
    於95年1 月18日10時30分許，在臺北市政府警察局士林分局
    ，經警通知接受調驗採集尿液，其尿液經送驗後呈安非他命
    類陽性反應，始查悉上情。
二、案經臺北市政府警察局士林分局報請臺灣士林地方法院檢察
    署檢察官偵查起訴及移送併案審理。
    理  由
一、前揭犯罪事實，業據被告甲○○於本院準備程序及審理時供
    認不諱（見95年7 月5 日準備程序筆錄及審判筆錄），又被
    告二次為警通知接受採集其尿液，經送檢驗結果，均呈安非
    他命陽性反應，有臺灣尖端先技生技醫藥股份有限公司94年
    11月28日濫用藥物檢驗報告、臺灣檢驗科技股份有限公司95
    年3 月9 日濫用藥物尿液檢驗報告、臺北市政府警察局士林
    分局列管毒品人口尿液檢體採集送驗紀錄表、採驗尿液通知
    書回執聯各一紙在卷可資佐證（見第154 號偵查卷第7 頁、
    第997 號偵查卷第9 至11頁），足證被告自白與事實相符。
    本件事證明確，被告犯行堪以認定。
二、按犯毒品危害防制條例第10條之施用毒品罪者，檢察官應聲
    請法院裁定令被告入勒戒處所觀察、勒戒。觀察、勒戒後，
    檢察官依據勒戒處所之陳報，認受觀察、勒戒人無繼續施用
    毒品傾向者，應即釋放，並為不起訴處分；認受觀察、勒戒
    人有繼續施用毒品傾向者，檢察官應聲請法院裁定令入戒治
    處所施以強制戒治。經觀察、勒戒或強制戒治執行完畢釋放
    後，5 年內再犯毒品危害防制條例第10條之罪者，檢察官或
    少年法院應依法追訴或裁定交付審理，毒品危害防制條例第
    20條第1 項、第2 項、第23條第2 項分別定有明文。查被告
    前有多次施用毒品前科，經裁定送觀察、勒戒及強制戒治，
    並先後於90年5 月6 日強制戒治期滿、92年10月14日強制戒
    治交付保護管束期滿執行完畢，有臺灣板橋地方法院檢察署
    87年度偵字第15714 、15901 、15903 號、臺灣士林地方法
    院檢察署87年度偵字第9118號不起訴處分書、88年度偵字第
    5036、5078、7333號、89年度毒偵字第1769號聲請簡易判決
    處刑書、91年度毒偵字第1181號、92年度毒偵字第1373號起
    訴書及本院90年度易字第222 號、92年度易字第215 號、93
    年度易字第290 號判決書、法務部全國檢察官線上查詢刑案
    人犯在監所最新資料報表、刑案資料查註紀錄表、全國施用
    毒品案件紀錄表各一份在卷可稽，被告於強制戒治執行完畢
    後，五年內再犯毒品危害防制條例第10條之罪，經檢察官提
    起公訴，本院應予審理。再按安非他命係毒品危害防制條例
    第2 條第2 項第2款 所稱之第二級毒品。核被告施用安非他
    命之行為，係犯毒品危害防制條例第10條第2 項之施用第2
    級毒品罪，被告持有安非他命進而施用，其持有安非他命之
    低度行為應為施用安非他命之高度行為所吸收，不另論罪。
    被告於行為後，刑法第56條連續犯之規定，業於94年2 月2
    日修正公布刪除，並於95年7 月1 日施行，則被告之犯行，
    因行為後新法業已刪除連續犯之規定，此刪除雖非犯罪構成
    要件之變更，但顯已影響行為人刑罰之法律效果，自屬法律
    有變更，依新法第2 條第1 項規定，比較新、舊法結果，仍
    應適用較有利於被告之行為時法律即舊法論以連續犯（最高
    法院95年第8 次刑事庭會議決議參照）。被告先後多次施用
    安非他命之犯行，時間緊接，所犯罪名相同，顯係基於概括
    犯意為之，為連續犯，應依修正前刑法第56條之規定論以一
    罪，並加重其刑。公訴人移送併辦部分，雖未經檢察官提起
    公訴，惟與已起訴部分有連續犯之裁判上一罪關係，本院自
    應併予審理。又被告有事實欄所載之犯罪科刑執行情形，有
    臺灣高等法院被告前案紀錄表在卷可憑，其於受有期徒刑執
    行完畢後，5 年內再故意犯本件有期徒刑以上之本罪，不論
    依修正前之刑法第47條，或修正後之刑法第47條第1 項之規
    定，均構成累犯，對被告而言並無有利或不利之情形，自不
    生新舊法比較之問題，應逕依修正前之刑法第47條之規定，
    論以累犯，並遞加重其刑。爰審酌被告有多次施用毒品之前
    科，素行不佳，及犯罪戕害自己身心健康，與犯罪後供認犯
    行等一切情狀，量處有期徒刑1 年2 月。
據上論斷，應依刑事訴訟法第299 條第1 項前段、第273 條之1
第1 項，毒品危害防制條例第10條第2 項，刑法第2 條第1 項、
第11條前段，修正前刑法第56條、第47條，判決如主文。
本案經檢察官呂永魁到庭執行職務。
中    華    民    國    95    年    7     月    19    日
                  刑事第四庭法  官  周明鴻
以上正本證明與原本無異。
如不服本判決，應於判決送達後10日內，向本院提出上訴狀。
                            書記官  楊哲偉
中    華    民    國    95    年    7     月    21    日
論罪法條：
毒品危害防制條例第10條第2 項
施用第一級毒品者，處6 月以上5 年以下有期徒刑。
施用第二級毒品者，處3 年以下有期徒刑。


司法院資訊處製作；財團法人民間司法改革基金會備份。
